【裁判字號】    98,訴,155
【裁判日期】    980709
【裁判案由】    毒品危害防制條例
【裁判全文】
臺灣板橋地方法院刑事判決               98年度訴字第155號
公  訴  人  臺灣板橋地方法院檢察署檢察官
被      告  甲○○
上列被告因違反毒品危害防制條例案件，經檢察官提起公訴（97
年度毒偵字第9207號），被告於本院準備程序中就被訴事實為有
罪之陳述，經告知被告簡式審判程序之旨，並聽取當事人之意見
後，本院合議庭裁定由受命法官獨任進行簡式審判程序，判決如
下：
    主  文
甲○○施用第一級毒品，累犯，處有期徒刑玖月，扣案海洛因貳
包（合計淨重陸點肆捌公克）均沒收銷燬之，扣案電子磅秤壹只
及分裝袋伍包均沒收。又施用第二級毒品，累犯，處有期徒刑伍
月，扣案甲基安非他命柒包（合計驗餘淨重玖點貳肆公克）均沒
收銷燬之，扣案吸食器壹支、前開電子磅秤壹只及分裝袋伍包均
沒收。應執行有期徒刑拾壹月，扣案海洛因貳包（合計淨重陸點
肆捌公克）、甲基安非他命柒包（合計驗餘淨重玖點貳肆公克）
均沒收銷燬之，扣案吸食器壹支、電子磅秤壹只及分裝袋伍包均
沒收。
    事  實
一、甲○○前因違反麻醉藥品管理條例案件，分別經臺灣高等法
    院以84年度上訴字第4190號判處應執行有期徒刑5 年8 月及
    經本院以84年度易字第5867號判處有期徒刑10月確定；又因
    偽藥案件，經本院以85年度訴字第1537號判處有期徒刑5 月
    確定，並與前述有期徒刑10月部分經裁定應執行有期徒刑1
    年2 月，經與前揭5 年8 月之徒刑接續執行後，於民國88年
    4 月3 日假釋出監。另因施用毒品案件，經本院以88年度毒
    聲字第4886號裁定送勒戒處所觀察、勒戒後，認無繼續施用
    毒品之傾向，於88年8 月21日執行完畢釋放出所，並由臺灣
    板橋地方法院檢察署檢察官以88年度毒偵字第100 號為不起
    訴處分確定。復因施用毒品案件，經本院以89年度毒聲字第
    2632號裁定送勒戒處所觀察、勒戒後，認無繼續施用毒品之
    傾向，於89年5 月2 日執行完畢釋放出所，並由臺灣板橋地
    方法院檢察署檢察官以89年度毒偵字第1752號為不起訴處分
    確定。因施用毒品案件，經本院以89年度毒聲字第3775號裁
    定令入戒治處所施以強制戒治，再經本院以90年度毒聲字第
    831 號裁定停止戒治並交付保護管束，於90年6 月13日保護
    管束期滿，強制戒治執行完畢；而該次施用毒品犯行，則經
    本院以89年度簡字第149 號判處有期徒刑6 月確定；另因持
    有毒品案件，經本院以91年度訴字第1933號判處有期徒刑4
    月確定，前揭二罪，並經本院以92年度聲字第1045號裁定應
    執行有期徒刑8 月，前開假釋乃經撤銷，應執行殘刑有期徒
    刑3 年7 月，經接續執行後，於93年10月26日縮短刑期執行
    完畢。又於前開強制戒治執行完畢釋放後5 年內，因施用毒
    品及持有毒品等案件，分別經臺灣高等法院以95年度上易字
    第809 號判處有期徒刑8 月及經本院以94年度簡上字第647
    號判處有期徒刑6 月、以95年度訴字第2085號判處有期徒刑
    10月、6 月，均已確定，前揭四罪，嗣均經本院以96年度聲
    減字第1969號裁定減刑並分別定應執行刑為有期徒刑6 月又
    15日、7 月，經接續執行後，甫於97年1 月30日縮刑期滿執
    行完畢（本案構成累犯）。
二、甲○○仍不知悔改，分別基於施用第一級毒品海洛因及第二
    級毒品甲基安非他命之犯意，於97年11月13日下午2 、3 時
    許，在其臺北縣三重市○○路258 號4 樓居處內，以將海洛
    因置於香菸內點燃後吸食煙氣之方式，施用第一級毒品海洛
    因1 次，再以將甲基安非他命置於玻璃球內加熱燒烤之方式
    ，施用第二級毒品甲基安非他命1 次。嗣於翌日傍晚5 時許
    ，在上址為警查獲，並扣得其所有欲供施用之海洛因2 包（
    合計淨重6.48公克）、甲基安非他命7 包（合計驗餘淨重
    9.24公克），及其所有供施用海洛因及甲基安非他命使用之
    吸食器1 支、電子磅秤1 只及分裝袋5 包等物。
三、案經基隆市警察局第二分局報告臺灣板橋地方法院檢察署檢
    察官偵查起訴。
    理  由
一、上揭犯罪事實，迭據被告甲○○於警詢、偵訊及本院審理中
    坦承不諱，又被告於97年11月14日晚間7 時許為警採集之尿
    液經送檢驗結果，確呈海洛因代謝物嗎啡及甲基安非他命陽
    性反應，有臺灣尖端先進生技醫藥股份有限公司97年11月28
    日濫用藥物檢驗報告乙紙附卷可稽（附於97年度毒偵字第92
    07號偵查卷第49頁）。扣案之粉末2 包、白色及褐色透明結
    晶性晶體7 包，經以氣相層析質譜儀分析法鑑驗結果，分別
    含海洛因、甲基安非他命成分，海洛因2 包合計淨重6.48公
    克，甲基安非他命7 包合計驗餘淨重9.24公克等情，亦有法
    務部調查局濫用藥物實驗室98年1 月22日調科壹字第098230
    03270 號鑑定書、行政院國軍退除役官兵輔導委員會臺北榮
    民總醫院97年12月15日北總內字第0970025388號函及所附鑑
    定書各乙份存卷為憑，復有被告自承為其所有供施用海洛因
    及甲基安非他命使用之吸食器1 支、電子磅秤1 只及分裝袋
    5 包等物扣案可佐，足認被告之自白與事實相符。又被告有
    事實欄所示之施用毒品前科，有臺灣高等法院被告前案紀錄
    表存卷可參，被告係於強制戒治執行完畢後5 年內，復因施
    用毒品犯行而經法院判處罪刑確定後，再為本案施用第一、
    二級毒品之犯行明確，而與毒品危害防制條例第20、23條所
    定之「初犯」或「5 年後再犯」情形有別（最高法院95年度
    第7 次刑事庭會議決議內容參照），自應依法論科。
二、按海洛因及甲基安非他命為毒品危害防制條例第2 條第2 項
    第1 款、第2 款明定之第一、二級毒品。核被告施用第一級
    毒品海洛因及第二級毒品甲基安非他命之行為，係犯毒品危
    害防制條例第10條第1 項、第2 項之施用第一、二級毒品罪
    。其持有第一、二級毒品之低度行為，為施用之高度行為所
    吸收，不另論罪。被告所犯上開二罪間，犯意個別，行為互
    殊，應予分論併罰。又被告有如事實欄所示之犯罪科刑執行
    情形，有前引臺灣高等法院被告前案紀錄表可佐，其於有期
    徒刑執行完畢後5 年內，故意再犯本件有期徒刑以上之罪，
    為累犯，均應依刑法第47條第1 項之規定加重其刑。爰審酌
    被告之素行、犯罪之動機、手段、所生危害程度及犯後坦承
    犯行之態度等一切情狀，分別量處如主文所示之刑，並定其
    應執行之刑，以資懲儆。
三、扣案之海洛因2 包（合計淨重6.48公克）、甲基安非他命7
    包（合計驗餘淨重9.24公克）分係查獲之第一級、第二級毒
    品，且因該等海洛因及甲基安非他命之包裝袋與其內之毒品
    難以完全析離，故扣案之海洛因2 包、甲基安非他命7 包，
    不問屬於犯人與否，皆應依毒品危害防制條例第18條第1 項
    前段規定沒收銷燬之。另扣案之吸食器1 支、電子磅秤1 只
    及分裝袋5 包，均係被告所有供其施用海洛因及甲基安非他
    命所用之物，業據被告於本院審理時供陳明確，爰均依刑法
    第38條第1 項第2 款、第3 項之規定宣告沒收。
據上論斷，應依刑事訴訟法第273 條之1 第1 項、第299 條第1
項前段，毒品危害防制條例第10條第1 項、第2 項、第18條第1
項前段，刑法第11條前段、第47條第1 項、第51條第5 款、第9
款、第38條第1 項第2 款、第3 項，判決如主文。
本案經檢察官馬中人到庭執行職務。
中    華    民    國    98    年    7     月    9     日
                  刑事第二十庭  法  官  吳佳穎
以上正本證明與原本無異
如不服本判決應於送達後10日內向本院提出上訴狀
                                書記官  黃炎煌
中    華    民    國    98    年    7     月    9     日
附錄本案論罪科刑法條全文：
毒品危害防制條例第10條
施用第一級毒品者，處6 月以上5 年以下有期徒刑。
施用第二級毒品者，處3 年以下有期徒刑。


司法院資訊處製作；財團法人民間司法改革基金會備份。
